【裁判字號】    89,訴,2871
【裁判日期】    900227
【裁判案由】    違反野生動物保育法
【裁判全文】
臺灣高雄地方法院刑事判決                        八十九年度訴字第二八七一號
    公  訴  人  臺灣高雄地方法院檢察署檢察官
    被      告  甲○○
右列被告因違反野生動物保護法案件，經檢察官提起公訴（八十九年度偵字第二二一
九九號），本院判決如左：
    主  文
甲○○違反未經中央主管機關同意，輸入保育類野生動物之產製品之規定，處有期徒
刑柒月。緩刑貳年。
扣案之象牙（重約壹仟玖佰公克）壹支沒收。
    事  實
一、甲○○於民國八十九年五月二十五日，在泰國旅遊時，受不詳姓名江太太致贈象
    牙一支，竟未經中央主管機關同意，於八十九年五月二十六日搭乘ＴＧ─六五二
    號班機，由泰國入境中華民國高雄市時，擅自輸入象牙一支（重約一千九百公克
    ）；嗣於同日二十一時二十分許，為財政部高雄關稅局關員會同航空警察局高雄
    分局安檢組人員，在高雄機場檢查上開班機旅客行李時當場查獲。
二、案經財政部高雄關稅局移送臺灣高雄地方法院檢察署檢察官偵查起訴。
    理  由
一、訊據被告甲○○矢口否認有何上開犯行，辯稱上開象牙係伊去泰國旅遊時，一位
    江太太送給伊之紀念品，因伊未將紀念品開封，且紀念品包裝很完整，致伊不知
    江太太致送之禮物係象牙云云。惟查扣案之象牙長四十一公分，末端直徑約六點
    七公分，重約一千九百公克，此有高雄關稅局緝私報告表、扣押貨物、運輸工具
    收據及搜索筆錄各一紙及照片二幀附卷可稽，上開象牙之體積及重量均難謂輕微
    ，較之一般紀念品或禮物，亦屬龐大，是被告於收受上開物品之後豈有可能不拆
    開，且人皆有好奇心，於收受禮物，特別是如此龐大之禮物後，焉有不拆開以了
    解內容之理，是被告辯解伊未拆封，不知禮物係象牙等語顯與常情相悖，不足採
    信。次查扣案之象牙雕刻品經鑑定結果，有牙質類特有之螢光反應，並具有史垂
    格線，其所形成之角度平均值大或等於110度，為大象象牙之特徵，屬保育類野
    生動物之產製品，此有法務部調查局（八九）陸（一）字第89041484號檢驗通知
    書一紙在卷可按，是被告輸入之物為保育類野生動物之產製品一節堪以認定。綜
    上所述，被告辯解不足採信，罪證明確，犯行堪以認定。
二、核被告所為，係違反野生動物保護法第二十四條第一項之規定，應依同法第四十
    條第一項第一款之規定處罰。爰審酌被告係受人魄贈而持有象牙，且輸入象牙非
    為營利之用途，犯後態度尚佳等一切情狀，量處如主文所示之刑，以示懲儆。又
    被告前未曾受有期徒刑以上刑之宣告，因一時失慮，偶罹刑典，經此刑之宣告後
    ，應知警惕而無再犯之虞，本院因認暫不執行其刑為當，予以宣告緩刑二年，用
    啟自新。扣案之象牙一支係被告犯第四十條之罪所查獲之保育類野生動物產製品
    ，爰依同法第五十二條第一項後段之規定沒收。
據上論斷，應依刑事訴訟第二百九十九條第一項前段、野生動物保育法第四十條第一
項第一款、第五十二條第一項後段、刑法第十一條、第七十四條第一款，判決如主文
。
本案經檢察官姜麗儒到庭執行職務。
中      華      民      國    九十      年      二      月    二十七    日
                                    臺灣高雄地方法院刑事第三庭
                                        法  官  李  淑  惠
右正本證明與原本無異。
如不服本判決，應於判決送達後十日內，向本院提出上訴狀。
                                        書記官  馮  欽  鳳
中      華      民     國      九十      年  二     月    二十七   日


司法院資訊處製作；財團法人民間司法改革基金會備份。
